# 同控还是非同控合并？

提问人：larrychan 时间：2023-07-11 00:14:05
A公司持有B公司95%股权， 2020 年 8 月A公司将46%股权转让给有限合伙企业，转让后持有B公司49%股权；
2020 年 11 月B公司股东以B公司75%股权向C公司增资，增资C公司前A公司持有C公司40%的股权，系第二大股东，增资后A公司也为C公司第二大股东；
2021 年 2 月A公司将持有B公司剩余25%股权向C公司增资，至此，C公司是B公司持股100%的股东，A公司成为C公司第一大股东；
2021 年 2 月后C公司再经一系列货币资金增资，截止目前A公司是持有C公司40%股权的第一大股东，C公司二股东持股35%，但A公司将其表决权转移给二股东，致使A公司表决权比例为30%，二股东表决权比例为51%。请问C公司 20 年 8 月、 11 月和 2021 年 2 月三次股权转让和定增后控制B公司是否会因一览子交易而被认为是同一控制下合并而不应确认商誉？
请陈版帮忙答疑解惑，谢谢！

回答人：chenyiwei
由于主帖对背景信息的表述很简略，还是建议理清这一系列交易的背后逻辑，特别是对A而言，是否必须取得或保持对B、C的控制权才能实现其一系列交易目的。并关注这一系列交易分拆为若干步骤的理由，是否属于作为一个整体一并筹划，互为前提和条件，旨在实现同一商业目的的一揽子交易。另外，最终A是否取得和保持了对B、C的控制权？